Minutes et répertoires du notaire Jean THIREUL, 23 août 1568 - décembre 1587 (étude III)
Archives nationales
- Minutes de Jean THIREUL, 1558 - décembre 1587; MC/ET/III/362 - MC/ET/III/445
  - Minutes. 1582, mai - 1582, décembre, mai 1582 - décembre 1582; MC/ET/III/411
    - Rachat de son atelier [de Luc Jacquart] après son décès par Mathieu Jacquet. - Obligation de 50 écus d'or soleil par Mathieu Jacquet, dit Grenoble, maître sculpteur demeurant rue Saint-Martin, paroisse Saint-Merri, envers Gaspard Barnoul, praticien en cour laie, et Jeanne Baron, sa femme, aupa
      Documents du Minutier central des notaires de Paris, Histoire de l'art au XVIe siècle (1540-1600) [477 actes], par Catherine Grodecki, tome II, Sculpture, peinture et gravure, broderie, faïence et émaillerie, orfèvrerie et joaillerie, armes et armures, Paris, Archives nationales, 1986, p. 83, notice n° 590 (instrument de recherche imprimé dématérialisé, certaines notices sont plus détaillées dans la version intégrale accessible en ligne par la rubrique 'Autres instruments de recherche', voir contexte dans le Plan d’orientation général - Notaires de Paris, guides thématiques du Minutier).
  - Minutes. 1583, MC/ET/III/412
    En désordre chronologique.
  - Minutes. 1583, MC/ET/III/413
    - Fonte d'une statue de Diane avec ses chiens pour une fontaine. - Marché par Jean Chartier, maître fondeur en cuivre, terre et sable demeurant rue du Grenier-Saint-Lazare, paroisse Saint-Nicolas-des-Champs, envers Jean Delarue, maître plombier et fontainier à Paris (...)., 29 avril 1583; MC/ET/III/413
      Documents du Minutier central des notaires de Paris, Histoire de l'art au XVIe siècle (1540-1600) [477 actes], par Catherine Grodecki, tome II, Sculpture, peinture et gravure, broderie, faïence et émaillerie, orfèvrerie et joaillerie, armes et armures, Paris, Archives nationales, 1986, p. 140, notice n° 692 (instrument de recherche imprimé dématérialisé, certaines notices sont plus détaillées dans la version intégrale accessible en ligne par la rubrique 'Autres instruments de recherche', voir contexte dans le Plan d’orientation général - Notaires de Paris, guides thématiques du Minutier).
      Chartier, Jean
  - Minutes. 1583, MC/ET/III/414
  - Minutes. 1584, janvier - 1584, avril, janvier 1584 - avril 1584; MC/ET/III/415; Document détérioré.
  - Minutes. 1584, mai - 1584, juillet, mai 1584 - juillet 1584; MC/ET/III/416; Document détérioré.
  - Minutes. 1584, août - 1584, décembre, août 1584 - décembre 1584; MC/ET/III/417; Document détérioré.
  - Minutes. 1585, janvier - 1585, mars, janvier 1585 - mars 1585; MC/ET/III/418
  - Minutes. 1585, avril - 1585, mai, avril 1585 - mai 1585; MC/ET/III/419
  - Minutes. 1585, juin - 1585, août, juin 1585 - août 1585; MC/ET/III/420
  - Minutes. 1585, septembre - 1585, décembre, septembre 1585 - décembre 1585; MC/ET/III/421
  - Minutes. 1586, janvier - 1586, février, janvier 1586 - février 1586; MC/ET/III/422
  - Minutes. 1586, mars - 1586, mai, mars 1586 - mai 1586; MC/ET/III/423
  - Minutes. 1586, juin - 1586, juillet, juin 1586 - juillet 1586; MC/ET/III/424
  - Minutes. 1586, août - 1586, septembre, août 1586 - septembre 1586; MC/ET/III/425
  - Minutes. 1586, octobre - 1586, décembre, octobre 1586 - décembre 1586; MC/ET/III/426
  - Minutes. 1587, janvier - 1587, mai, janvier 1587 - mai 1587; MC/ET/III/427
  - Minutes. 1587, juin - 1587, août, juin 1587 - août 1587; MC/ET/III/428
  - Minutes. 1587, septembre - 1587, décembre, septembre 1587 - décembre 1587; MC/ET/III/429
  - Minutes (inventaires après décès). 1576, MC/ET/III/430
    inventaire après décès
    - Inventaire après décès de Charlotte Henry., 1576; MC/ET/III/430; 3 f.
      Informations concernant le classement et la cotation du document:
      Le texte de l'analyse de Wildenstein a été complété par M. Constans.
      Georges Wildenstein, Le goût pour la peinture dans la bourgeoisie parisienne entre 1550 et 1610, d'après des inventaires après décès conservés au Minutier central des notaires aux Archives nationales [6.084 actes], Gazette des Beaux-Arts, t. 33 bis, 1962 (voir contexte dans le Plan d’orientation général - Notaires de Paris, guides thématiques du Minutier).
      Autres dépouillement(s):
      Inventaires après décès, 1560-1610, par Martine Constans
      Date de révision: 2005
      inventaire après décès; Henry, Charlotte
    - Inventaire après décès de Claude Cochereau, maître fripier, biens sis rue de la Mortellerie, paroisse Saint-Jean-en-Grève, Saint-Gervais ou Saint-Paul., 12 mars 1576; MC/ET/III/430; 8 f.
      Relevé d'inventaires après décès, 1560-1610 (3454 actes), par Martine Constans, 2001-2009 (base de données migrée: voir contexte dans le Plan d’orientation général - Notaires de Paris, guides thématiques du Minutier).
      inventaire après décès; Mortellerie (rue de la); Cochereau, Claude; brocanteur
    - Inventaire après décès de Nicole Butin, veuve de Robert Le Camus, rue des Gravilliers., 17 mars 1576; MC/ET/III/430; 4 f.
      [Inventaire après décès de Robine Le Camus, veuve de Nicolas Boutin, biens sis rue des Gravilliers, en une maison à l'enseigne de l'image Notre Dame, paroisse Saint-Nicolas-des-Champs.] Les oeuvres d'art sont mentionnées dans l'inventaire.
      inventaire après décès; Gravilliers (rue des); Butin, Nicole; Le Camus, Robert; Le Camus, Robine; Boutin, Nicolas
    - Inventaire après décès de Jacques Garnyer, voiturier par terre, rue Aumaire., 20 mars 1576; MC/ET/III/430; 6 f.
      inventaire après décès; Aumaire (rue); Garnyer, Jacques; transporteur de marchandises
    - Inventaire après décès de Jacqueline Belyn, [veuve de Charles Cécille, maître cordonnier, puis] femme de Jehan Vatel [Vatelin], maître cordonnier, rue Saint-Anthoine, à l'enseigne de la Corne de Cerf., 29 mars 1576; MC/ET/III/430; 9 f.
      inventaire après décès; Corne de Cerf (enseigne de la); Saint-Antoine (rue); Belin, Jacqueline; Cécille, Charles; Vatelin, Jean; cordonnier
    - Inventaire après décès de Jacques Garnyer, voiturier par terre, biens sis près de l'église Saint-Jean-en-Grève, en une maison tenue en location de Jean Guillon, derrière la maison à l'enseigne du Chapeau rouge, paroisse Saint-Jean-en-Grève ou Saint-Gervais., 29 mars 1576; MC/ET/III/430; 6 f.
      inventaire après décès; Garnyer, Jacques; Guillon, Jean; transporteur de marchandises
    - Inventaire après décès de Guillaume de Sistrières, secrétaire du duc, frère du roi, et entremetteur des affaires de Monsieur Legrand, prieur de Champagne, biens sis rue de Jouy, vis-à-vis de la rue des Jardins, en une maison à l'enseigne de l'image Notre Dame, chez Simon Vallet, maître menuisier, et Jeanne Nattier, paroisse Saint-Paul ou Saint-Gervais., 20 avril 1576; MC/ET/III/430; 6 f. (Déchirures; manques)
      inventaire après décès; Notre-Dame (image); Jouy (rue de); Sistrières, Guillaume de; Legrand (Monsieur, prieur de Champagne); Vallet, Simon; Nattier, Jeanne; menuisier
    - Inventaire après décès de Pierre Lambert, maître charron, rue de la Mortellerie [en une maison ayant issue sur le quai de Seine, paroisse Saint-Jean-en-Grève, Saint-Gervais ou Saint-Paul]., 2 mai 1576; MC/ET/III/430; 8 f.
      Les oeuvres d'art sont mentionnées dans l'inventaire.
      inventaire après décès; Mortellerie (rue de la); Lambert, Pierre; charron
    - Inventaire après décès de Jehanne Latache, femme de Pierre Lambert, marchand fripier [biens sis rue Geoffroy-Lasnier, au coin de la rue Grenier-sur-l'eau, paroisse Saint-Paul]., 17 mai 1576; MC/ET/III/430; 15 f.
      inventaire après décès; Latache, Jeanne; Pierre Lambert; commerçant; brocanteur
    - Inventaire après décès de Jehan Chiffier [Chiffret], fourbisseur et garnisseur d'épées [biens sis rue de la Verrerie, paroisse Saint-Jean-en-Grève ou Saint-Merri]., 26 juillet 1576; MC/ET/III/430; 4 f.
      inventaire après décès; Chiffier, Jehan; Chiffret, Jean; armurier
    - Inventaire après décès de Guillaume de Sistièren, secrétaire du duc d' Orléans et entremetteur des affaires de Mgr le Grand Prieur de Champagne, rue de Joy., 21 août 1576; MC/ET/III/430; 8 f.
      inventaire après décès; Sistièren, Guillaume de; Orléans (duc d'); Champagne (Grand Prieur de); Grand Prieur de Champagne (Mgr le)
    - Inventaire après décès de Marguerite Luce [Lure], veuve de Pierre Charreau [Charrone], marchand, rue des Escouffes [en la maison dite des Trois Cheminées, paroisse Saint-Paul]., 17 septembre 1576; MC/ET/III/430; 2 f.
      inventaire après décès; Luce, Marguerite; Lure, Marguerite; Charrone, Pierre; Charreau, Pierre; commerçant
    - Inventaire après décès de Pierre Guérard, avocat en Parlement, rue de Jouy, [à la requête de Jeanne Legrand sa femme, biens à Brunoy]., 3 décembre 1576; MC/ET/III/430; 16 f. (Les trois-quarts du dernier folio manquent)
      Les oeuvres d'art sont mentionnées dans l'inventaire. [Bibliothèque, 2 p. de livres]
      Inventaires après décès, 1560-1610, par Martine Constans.
      Fichier Bibliothèques.
      inventaire après décès; Guérard, Pierre; avocat au parlement (Ancien Régime)
  - Minutes (inventaires après décès). 1575, MC/ET/III/431
    - Inventaire après décès de Jehan Navette, barbier chirurgien, rue Saint-Denis, [biens sis dans la maison] à l'enseigne de la Cloche [appartenant à Étienne Romain, maître chapelier, rue Saint-Denis, près de la Porte-de-Paris, paroisse Saint-Germain-l'Auxerrois ou Saint-Jacques-de-la-Boucherie]., 20 janvier 1575; MC/ET/III/431; 3 f.
      inventaire après décès; Cloche (enseigne de la); Saint-Denis (rue); Navette, Jean; Romain, Etienne; chirurgien
    - Inventaire après décès de Etiennette Petit, veuve de Nicolas Leclerc et femme de Jehan Rétif, marchand, [biens sis] rue de la Mortellerie [en une maison à l'enseigne de la Corne de cerf, paroisse Saint-Jean-en-Grève, Saint-Gervais ou Saint-Paul.]., 19 février 1575; MC/ET/III/431; 5 f.
      inventaire après décès; Mortellerie (rue de la); Petit, Etiennette; Leclerc, Nicolas; Rétif, Jean; commerçant
    - Inventaire après décès de Jacques Aubert, manouvrier, biens sis rue de la Mortellerie, en une maison située en face de la maison des Trois Marches, paroisse Saint-Jean-en-Grève, Saint-Gervais ou Saint-Paul. (rangé parmi les minutes de l'année), 13 juin 1575; MC/ET/III/431; 2 f. (Partie supérieure déchirée; manques)
      inventaire après décès; Mortellerie (rue de la); Aubert, Jacques; journalier
    - Inventaire après décès de Martin Lefèvre, voiturier par terre [biens sis quai au Foin, en une maison située en face de la dite des Trois Marches]., 1er juillet 1575; MC/ET/III/431; 4 f.
      inventaire après décès; Lefèvre, Martin; transporteur de marchandises
    - Inventaire après décès de Symon Grignon, capitaine de la garde au port de la Tournelle, rue Geoffroy Lasnier [vis-à-vis de la maison dite de la Housse Gillet, paroisse Saint-Gervais ou Saint-Paul, et à la Tournelle]., 2 juillet 1575; MC/ET/III/431; 15 f.
      inventaire après décès; Geoffroy-l'Asnier (rue); Grignon, Simon
    - Inventaire après décès de Jehan Broisset, seigneur de Roubelle et Bretonvillier, conseiller clerc de la chambre du Trésor, biens sis rue du Temple, en une maison à l'enseigne du Timbre d'or., 5 septembre 1575; MC/ET/III/431; 10 f.
      inventaire après décès; Temple (rue du); Broisset, Jean
    - Inventaire après décès de Jehanne Leblanc, [veuve de Marin Potel, maître maréchal] femme de Jehan Leroux, maître maréchal, rue Mortellerie [en une maison située ayant issue sur le quai de Seine, paroisse Saint-Jean-en-Grève, Saint-Gervais ou Saint-Paul]., 20 septembre 1575; MC/ET/III/431; 6 f.
      inventaire après décès; Mortellerie (rue de la); Leblanc, Jeanne; Leroux, Jean
    - Inventaire après décès de Jacqueline Caquetin [Oqueton], femme de Jehan Romain, marchand, rue des Jardins, à l'enseigne du Pied de biche., 30 septembre 1575; MC/ET/III/431; 7 f.
      inventaire après décès; Pied de Biche (enseigne du); Jardins (rue des); Caquetin, Jacqueline; Romain, Jean; commerçant
    - Inventaire après décès de Jacqueline Oqueton [Caquetin], épouse de Jean Romain, marchand, biens sis rue des Jardins, en une maison à l'enseigne du Pied de biche, paroisse Saint-Jean-en-Grève ou Saint-Paul., 30 septembre 1575; MC/ET/III/431; 12 f.
      inventaire après décès; Pied de Biche (enseigne du); Jardins (rue des); Caquetin, Jacqueline; Oqueton, Jacqueline; Romain, Jean; commerçant
    - Inventaire après décès de Jehan Sellier, porteur de foin, rue des Jardins, à l'enseigne du Pied de Biche., 4 octobre 1575; MC/ET/III/431; 4 f.
      inventaire après décès; Pied de Biche (enseigne du); Jardins (rue des); Sellier, Jean; magasinier
    - Inventaire après décès de Laurent Charpentier, maître savetier et juré courtier de vins, rue des Rosiers., 25 octobre 1575; MC/ET/III/431; 7 f.
      inventaire après décès; Rosiers (rue des); Charpentier, Laurent; bottier; bottier; courtier
    - Inventaire après décès de Pierre Deslandes, sergent à verge au Châtelet de Paris, rue Champfleury [en une maison à l'enseigne de l'image Saint Pierre]., 8 novembre 1575; MC/ET/III/431; 8 f.
      inventaire après décès; Champ-Fleuri (rue du); Deslandes, Pierre; auxiliaire de justice
    - Inventaire après décès de Jacques Aubert, manouvrier, rue de la Mortellerie., 3 décembre 1575; MC/ET/III/431; 2 f.
  - Minutes (inventaires après décès). 1573 - 1574, MC/ET/III/432
    - Inventaire après décès de Jérôme Jourdain, tonnelier, rue Mortellerye., 26 février 1573; MC/ET/III/432; 2 f.
      inventaire après décès; Jourdain, Jérôme; tonnelier
    - Inventaire après décès de Robine de Beaulieu, femme de Adam Tallet, [porteur de foin au Port-au-Foin, en Grève, biens sis rue des Barres, près d'une maison à l'enseigne de la Queue de renard, paroisse Saint-Gervais]., 25 mars 1573; MC/ET/III/432; 2 f.
      inventaire après décès; Barres (rue des); Beaulieu, Robine de; Tallet, Adam; magasinier
    - Inventaire après décès de Michel Bourgeoy [Bourgeon], manouvrier en l'arsenal du Roi, rue Jean Beausire [signé d'un seul notaire]., 23 avril 1573; MC/ET/III/432; 3 f.
      inventaire après décès; Jean-Beausire (rue); Bourgeoy, Michel; Bourgeon, Michel; journalier
    - Inventaire après décès de Guillaume Nourry, maître boulanger, [biens sis rue Saint-Antoine, près de l'Apport-Baudoyer, en une maison à l'enseigne de la Cage, dite anciennement de la Pie en cage, paroisse Saint-Gervais ou Saint-Paul]., 14 juillet 1573; MC/ET/III/432; 11 f.
      inventaire après décès; Saint-Antoine (rue); Nourry, Guillaume; boulanger
    - Inventaire après décès de Lubin Richer, maître paveur, rue du Roi de Sicile, à l'enseigne de la Cloche., 14 août 1573; MC/ET/III/432; 3 f.
      inventaire après décès; Cloche (enseigne de la); Roi-de-Sicile (rue du); Lubin Richer; paveur-dalleur
    - Inventaire après décès de Germaine Girard, femme de Jean Proust, fermier pour le roi, notre sire, de la ferme des draps d'or, d'argent, soie et laine, rue des Roziers [paroisse Saint-Gervais]., 17 octobre 1573; MC/ET/III/432; 5 f.
      inventaire après décès; Rosiers (rue des); Girard, Germaine; Proust, Jean
    - Inventaire après décès de Perrine Fillacier, femme de Pierre Angot, menuisier, rue Geoffroy Lasnier [paroisse Saint-Gervais]., 17 novembre 1573; MC/ET/III/432; 5 f.
      inventaire après décès; Geoffroy-l'Asnier (rue); Fillacier, Perrine; Angot, Pierre; menuisier
    - Inventaire après décès de Pierre des Roziers, marchand, rue de Jouy et à Orly., 17 décembre 1573; MC/ET/III/432; 10 f.
      inventaire après décès; Jouy (rue de); Roziers, Pierre des; commerçant
    - Inventaire après décès de Etienne Leroy, femme de Jean de Baugy, maître maréchal, rue de la Mortellerie [en une maison à l'enseigne du Cheval noir, paroisse Saint-Jean-en-Grève, Saint-Gervais ou Saint-Paul]., 3 février 1574; MC/ET/III/432; 5 f.
      inventaire après décès; Mortellerie (rue de la); Leroy, Etienne; Baugy, Jean de
    - Inventaire après décès de Claude Goyer, laboureur, Grand' Rue à Charonne., 2 mars 1574; MC/ET/III/432; 18 f.
      inventaire après décès; Goyer, Claude; agriculteur
    - Inventaire après décès de Guillaume Lebel, marchand apothicaire et épicier, rue Saint-Anthoine, à l'enseigne du Lion rampant., 8 mars 1574; MC/ET/III/432; 25 f.
      inventaire après décès; Saint-Antoine (rue); Lebel, Guillaume; commerçant; pharmacien
    - Inventaire après décès de François Desmures, praticien, rue de Longpont., 13 mars 1574; MC/ET/III/432; 2 f.
      inventaire après décès; Longpont (rue de); Desmures, François; juriste
    - Inventaire après décès de Jean Desmurs, praticien, avant la séparation de sa veuve, Ysabeau Maslye, et de Antoine Boydieu, son second époux, biens sis rue de Longpont, en une maison à l'enseigne du Nom de Jésus, paroisse Saint-Gervais., 13 mars 1574; MC/ET/III/432; 4 f.
      inventaire après décès; Longpont (rue de); Desmurs, Jean; Maslye, Ysabeau; Boydieu, Antoine; juriste
  - Minutes (inventaires après décès). 1572, MC/ET/III/433
    - Inventaire après décès de Catherine Blanchard, épouse de Jean Véron, sergent à verge, biens sis rue des Rosiers, paroisse Saint-Gervais., 23 janvier 1572; MC/ET/III/433; 6 f. (Passages très pâles)
      inventaire après décès; Rosiers (rue des); Blanchard, Catherine; Véron, Jean; auxiliaire de justice
    - Inventaire après décès de Catherine Blanchard, femme de Jean Veron, sergent à verge du roi au Châtelet, rue des Rosiers., 26 janvier 1572; MC/ET/III/433; 5 f.
      inventaire après décès; Rosiers (rue des); Blanchard, Catherine; Veron, Jean; auxiliaire de justice
    - Inventaire après décès de Claude Morel, femme en secondes noces de Toussaint Crocquet et en premières noces de Nicolas de Creteil, maître brodeur [biens sis rue de la Mortellerie, en une maison à l'enseigne de l'Arbalète, paroisse Saint-Jean-en-Grève, Saint-Gervais ou Saint-Paul]., 4 mars 1572; MC/ET/III/433; 5 f.
      inventaire après décès; Morel, Claude; Crocquet, Toussaint; Creteil, Nicolas de; brodeur
    - Inventaire après décès de Dominique Dorguet [Dorgueil], tailleur d'habits, rue de Joy [en une maison à l'enseigne du Charon, paroisse Saint-Gervais ou Saint-Paul]., 17 mars 1572; MC/ET/III/433; 3 f.
      inventaire après décès; Dorguet, Dominique; Dorgueil, Dominique; tailleur d'habits
    - Inventaire après décès de Jeanne Hébert, veuve de Guillaume Le May, marchand, à l'enseigne de la Salamandre, rue Saint-Honoré., 9 avril 1572; MC/ET/III/433; 9 f.
      inventaire après décès; Salamandre (enseigne de la); Saint-Honoré (rue); Hébert, Jeanne; Le May, Guillaume; commerçant
    - Inventaire après décès de Pierre Duchemyn, praticien au Palais, avant le remariage de sa veuve, Marguerite Pluchel avec Ange Francisque, biens sis rue de la Mortellerie, en une maison à l'enseigne de la Corne de cerf, paroisse Saint-Jean-en-Grève, Saint-Gervais ou Saint-Paul., 7 juin 1572; MC/ET/III/433; 8 f.
      inventaire après décès; Corne de Cerf (enseigne de la); Mortellerie (rue de la); Duchemyn, Pierre; Pluchel, Marguerite; Francisque, Ange; juriste
    - Inventaire après décès. Inventaire des meubles de Marguerite Plancher, veuve de Pierre de Cherny, à l'occasion de son mariage avec Auger Francisque, en une maison rue de la Mortellerie., 7 juin 1572; MC/ET/III/433; 6 f.
      inventaire après décès; Mortellerie (rue de la); Plancher, Marguerite; Cherny, Pierre de; Francisque, Auger
    - Inventaire après décès de Auger Francisque, natif de Toscane, à l'occasion de son mariage avec Marguerite Plancher [veuve de Pierre Duchemyn, praticien au Palais]., 7 juin 1572; MC/ET/III/433
      inventaire après décès; Francisque, Auger; Plancher, Marguerite; Duchemyn, Pierre
    - Inventaire après décès de Nicolas Brugnon, maître charpentier de la grande Cognée, en une maison près le port Saint-Paul, vis-à-vis la rue des Jardins., 10 juillet 1572; MC/ET/III/433
      inventaire après décès; Jardins (rue des); Brugnon, Nicolas; charpentier
    - Inventaire après décès de Jeanne Gastier, femme de Jean Boynart, compagnon tonnelier, en une maison sise près l'Ave Maria [paroisse Saint-Paul]., 22 août 1572; MC/ET/III/433
      inventaire après décès; Gastier, Jeanne; Boynart, Jean; tonnelier
    - Inventaire après décès de Jean Bernard, trésorier du Roi de Navarre [en fuite], rue du Temple, à l'enseigne du Pot de fer [à l'enseigne du Petit Pot, tenue en location de Louis Tessier, marchand de vins, paroisse Saint-Paul, Saint-Gervais, Saint-Jean-en-Grève ou Saint-Nicolas-des-Champs]., 27 août 1572; MC/ET/III/433; 22 f.
      inventaire après décès; Temple (rue du); Bernard, Jean
    - Inventaire des papiers de Jean BERNARD, trésorier du roi de Navarre, 'ayant quitté Paris depuis le 24 août pour fait de religion', trouvés en une chambre, rue Vieille-du-Temple, à l'enseigne du 'Pot de fer' (il s'agit de toute la comptabilité et des papiers des chefs protestants, Henri de NAVARRE et Louis de CONDE, paiement de leurs troupes, reitres et lansquenets)., 27 août 1572; MC/ET/III/433
      inventaire; Vieille-du-Temple (rue); Pot de Fer (enseigne du); Bernard, Jean; Henri IV (roi de France, 1553-1610); Condé, Louis Ier de Bourbon (1530-1569, prince de); trésorier
    - Inventaire des papiers laissés par Jean BERNARD, trésorier de Henri, roi de Navarre, dans une chambre de la rue Vieille-du-Temple., 27 août 1572; MC/ET/III/433
      inventaire; Vieille-du-Temple (rue); Henri IV (roi de France, 1553-1610); Bernard, Jean; trésorier
    - Protestantisme ('Saint-Barthelemy').- Inventaire des papiers laissés par Pierre DE LA PLACE, premier président en la Cour des aides., 27 août 1572; MC/ET/III/433
      inventaire; La Place, Pierre de
    - Inventaire des papiers laissés par Jean BERNARD, trésorier du roi de Navarre, en une chambre de la rue Vieille-du-Temple après la Saint-Barthélemy., 27 août 1572; MC/ET/III/433
      inventaire; Vieille-du-Temple (rue); Bernard, Jean; trésorier
    - Inventaire après décès de Pierre de Laplace, chevalier, conseiller du roi et premier président en la Cour des aides, trouvés en son hôtel de la rue Vieille-du-Temple [biens sis près du chapitre Saint-Jean, paroisse Saint-Jean-en-Grève]. Coffres contenant des biens (habits, linge) appartenant à Madame de Soubise., 27 août 1572; MC/ET/III/433; 14 f.
      inventaire après décès; Laplace, Pierre de
    - Inventaire après décès de Nicolas Hennequin, maître orfèvre, biens sis rue de la Vieille-Monnaie, paroisse Saint-Jacques-de-la-Boucherie., 2 septembre 1572; MC/ET/III/433; 6 f. (Déchirures, manque l'angle inféro-externe; passages très sombres)
      inventaire après décès; Vieille-Monnaie (rue de la); Hennequin, Nicolas; orfèvre
    - Inventaire après décès de Nicolas Leclerc, maître colletier fourreur d'habits, rue de la Mortellerie, à l'enseigne de la Corne de Cerf., 8 septembre 1572; MC/ET/III/433; 3 f.
      La cote donnée par G. Wildenstein dans Le Goût pour la Peinture ... (MC/ET/III/434) est erronée. Selon toute vraisemblance, la cote est MC/ET/III/433.. Le texte de l'analyse de Wildenstein a été complété par M. Constans.
      inventaire après décès; Mortellerie (rue de la); Leclerc, Nicolas
    - Inventaire après décès de Pierre Senault, huissier en la chambre des Comptes, à l'Image Saint-Jacques, rue Geoffroy Lasnier., 24 septembre 1572; MC/ET/III/433; 2 f.
      La cote donnée par G. Wildenstein dans Le Goût pour la Peinture ... (MC/ET/III/0432) est erronée. Selon toute vraisemblance la cote est MC/ET/III/433.. Le texte de l'analyse de Wildenstein a été complété par M. Constans.
      inventaire après décès; Geoffroy-l'Asnier (rue); Saint-Jacques (image); Senault, Pierre; huissier de justice
    - Inventaire après décès de Président Pierre de La Place (meubles appartenant à Madame de Soubise)., 25 septembre 1572; MC/ET/III/433; 6 f.
      inventaire après décès; La Place, Pierre de; Soubise, Madame de